# 股票偿还应收账款

提问人：709046552 时间：2022-02-24 18:40:40
陈版，我公司应收客户 20 万元。客户用部分股票偿还，是否适用债务重组准则，股票公允价小于应收账款账面数。

回答人：chenyiwei
可按照债务重组处理。
由于股票属于金融资产，如果本企业受让股票后对该上市公司无控制、无共同控制且无重大影响的，则根据金融工具准则规定，其初始计量应按公允价值，与该债权的原账面价值之间的差额作为原债权的终止确认损益，计入投资收益。